臺灣桃園地方法院刑事判決
110年度訴字第509號
公  訴  人  臺灣桃園地方檢察署檢察官  
被      告  宋志德



選任辯護人  魏大千律師(法扶律師)
上列被告因違反毒品危害防制條例等案件，經檢察官提起公訴（
109年度偵字第30979號）本院判決如下：
    主  文
甲○○持有第三級毒品純質淨重五公克以上，處有期徒刑參月，如
易科罰金，以新臺幣壹仟元折算壹日。又犯非法持有非制式手槍
罪，處有期徒刑伍年陸月，併科罰金新臺幣貳萬元，罰金如易服
勞役，以新臺幣壹仟元折算壹日。
扣案如附表一所示之物沒收銷燬；如附表二編號一所示之物沒收
。
    事  實
一、甲○○知悉甲基安非他命、甲氧基甲基安非他命（MMA，以下
    稱之）均為毒品危害防制條例第2條第2項第2款所列管之第
    二級毒品，不得持有；亦知悉4-甲基甲基卡西酮、2-氟-去
    氯愷他命、愷他命、3,4-亞甲基雙氧苯基乙基胺戊酮、3,4-
    亞甲基雙氧苯基乙基胺丁酮則為同條例第2條第2項第3款所
    列管之第三級毒品，不得持有純質淨重5公克以上，仍基於
    持有第二級毒品、持有第三級毒品純質淨重5公克以上之犯
    意，於民國109年6月底某日，在彰化縣花壇鄉中山路2段某
    處所，向真實姓名年籍不詳之「阿力」配偶，以新臺幣15萬
    元之代價，購買如附表一所示含第二級、第三級毒品成分之
    物（各自檢出之毒品成分詳附表一「檢出毒品成分」欄所載
    ）而持有之。
二、甲○○明知可發射子彈具有殺傷力之非制式槍枝及具有殺傷力
    之子彈，為槍砲彈藥刀械管制條例所管制之物品，非經主管
    機關許可不得持有，竟基於持有具有殺傷力之非制式手槍及
    具殺傷力子彈之犯意，於109年6月底某日，在彰化縣花壇鄉
    中山路2段某處所，向真實姓名年籍不詳之「阿力」配偶，
    無償取得具殺傷力之非制式手槍1枝（即附表二編號1）、具
    殺傷力之子彈8顆（即附表二編號2、3）後而持有之。嗣於1
    09年10月9日晚間7時55分許，桃園市政府警察局楊梅分局員
    警持檢察官核發之拘票前往甲○○位於桃園市○○區○○路000巷0
    0號4樓之居處執行拘提，經甲○○同意後搜索，而於上開居處
    扣得附表一所示之物；於其使用之車牌號碼000-0000號自用
    小客車內扣得如附表二所示之物，始悉上情。
三、案經桃園市政府警察局楊梅分局報告臺灣桃園地方檢察署檢
    察官偵查起訴。
    理  由
壹、程序方面
    本判決以下所引用之非供述證據，均與本件事實具有自然關
    聯性，且核屬書證、物證性質，又查無事證足認有違背法定
    程序或經偽造、變造所取得等證據排除之情事，復經本院依
    刑事訴訟法第164條、第165條踐行物證、書證之調查程序，
    況檢察官、被告甲○○及辯護人對此部分之證據能力亦均不爭
    執（見本院110年度訴字第509號卷【下稱本院卷】第312頁
    ），是堪認均具有證據能力。
貳、實體方面
一、認定犯罪事實所憑之證據及理由：
　㈠事實一、部分：
　⒈上開事實，業據被告於本院審理中坦承在卷，且有刑案現場
    照片、自願受搜索同意書、桃園市政府警察局楊梅分局搜索
    、扣押筆錄暨扣押物品目錄表所載如附表一所示之扣案物等
    可資佐證（見臺灣桃園地方檢察署109年度偵字第30979號卷
    【下稱偵卷】第57至69頁、第71頁、第87至113頁）。又扣
    案如附表一所示之物，經鑑定檢出第二級毒品甲基安非他命
    、MMA成分；另檢出第三級毒品4-甲基甲基卡西酮、2-氟-去
    氯愷他命、愷他命、3,4-亞甲基雙氧苯基乙基胺戊酮、3,4-
    亞甲基雙氧苯基乙基胺丁酮成分（各自檢出之毒品成分詳附
    表一「檢出毒品成分」欄所載），且第三級毒品純質淨重合
    計為5.71公克等情，有交通部民用航空局航空醫務中心航藥
    鑑字第0000000號毒品鑑定書、內政部警政署刑事警察局109
    年12月16日刑鑑字第1098017581號鑑定書在卷足憑（見偵卷
    第281至285頁、第361至371頁），堪認被告持有如附表一所
    示之物，確含第二級、第三級毒品成分，且第三級毒品純質
    淨重逾5公克以上。足徵被告此部分任意性自白與事實相符
    ，而堪採信。
　⒉公訴意旨雖認被告持有附表一所示之物，係涉犯毒品危害防
    制條例第5條第2項、第3項、第4項之意圖販賣而持有第二級
    、第三級、第四級毒品罪嫌等語。然而：
　⑴公訴意旨固認被告係基於販賣之意圖而持有附表一所示之物
    ，並以扣案如附表一所示之物、打錠機、封膜機、研磨機等
    物，以及稅務電子閘門財產所得調件明細表、數位採證勘驗
    筆錄等（見偵卷第215至251頁、443至444頁）為其主要論據
    。
　⑵毒品危害防制條例之販賣毒品罪，依行為階段理論以觀，其
    發展階段依序為單純之非法持有（含一定數量以上），進階
    為意圖販賣而持有，再進而成販賣未遂，終至販賣既遂。立
    法者於衡量上開不同態樣之毒品犯罪行為，與所欲維護法益
    之重要性、防止侵害可能性及其行為危害社會之嚴重性，針
    對其主觀上有無營利意圖及階段性之發展形態，分別設定各
    階段之犯罪構成要件及循序漸次加重之刑罰（單純持有第三
    級、第四級毒品則無刑罰規定）。販賣毒品罪、意圖販賣而
    持有毒品罪及持有毒品罪，皆以持有毒品為其基本事實，惟
    前二者須有意圖營利之意思，方足構成。而販賣毒品罪、意
    圖販賣而持有毒品罪，皆以意圖營利為主觀不法構成要件，
    前者所稱「販賣」，其核心意義係在出售，不論依文義、體
    系解釋及立法者原意，販賣毒品既遂罪僅限於「銷售賣出」
    之行為已完成，始足當之。至於行為人意圖營利而取得毒品
    ，尚未賣出前，應視其有無與特定人締約或招攬買主等對外
    銷售或行銷，而分別以販賣毒品未遂或意圖販賣而持有毒品
    罪論處（最高法院111年度台上字第1210號判決意旨參照）
    。由此可知，意圖販賣而持有毒品仍以行為人主觀上具有販
    賣之營利意圖為要件，如行為人主觀上無營利意圖，僅能論
    以同條例第11條之單純持有毒品罪。 
　⑶參諸被告於警詢時供稱：伊取得附表一所示之搖頭丸、咖啡
    包是要自己施用，粉末部分原本是想製造搖頭丸，但因沒有
    技術所以暫放家中等語（見偵卷第30至31頁）；於偵查中則
    稱：伊買附表一所示之物是因為伊搖頭丸、咖啡包和甲基安
    非他命都吃很兇，粉末部分伊有想要試試看自己做，但沒有
    技術就放棄，伊沒有要販賣，如果要販賣早就賣完了，不會
    從6月底放到現在等語（見偵卷第130至131頁）；於本院中
    供承：伊買附表一所示毒品是要自己吃，沒有要賣，也未曾
    賣過等語（見本院卷第306頁）。足見被告就其購入附表一
    所示毒品之目的，始終供稱係為供己施用，而非意圖販賣。
    且被告於本案行為前之109年1月間，即因施用毒品案件經檢
    察官向本院聲請觀察、勒戒，有臺灣高等法院被告前案紀錄
    表在卷可查（見本院卷第29至33頁），可認被告確有施用毒
    品之惡習，則其辯稱購入附表一所示毒品係為供己施用，非
    全然無據。況購入毒品之數量多寡，與是否意圖販賣營利，
    尚無絕對必然之關聯，如無確切證據，自不得單憑持有毒品
    數量多寡之情狀，即率爾臆測被告意在鋌而走險，欲販賣營
    利。
　⑷本案除扣得如附表一所示毒品外，雖一併查扣打錠機、研磨
    機、封膜機等與製造毒品有關之工具，然製造毒品之目的亦
    無法排除係供己施用之可能，難以自上開扣案物直接推論被
    告主觀上即有營利之意圖。卷內復未見有何販賣毒品之廣告
    、客戶名單、帳冊或類此之物，無從充分認定被告取得附表
    一所示毒品之初，即意在販賣營利，或其取得附表一所示毒
    品後，已對外向特定或不特定人兜售，而有欲為毒品交易之
    證據，顯然欠缺足資表徵被告有營利意圖之客觀事證。
　⑸另卷附之稅務電子閘門財產所得調件明細表（見偵卷第215至
    251頁），雖顯示被告之財產、所得狀況，然起訴書並未敘
    明上開財產資料與被告事實一所示之犯行有何關聯，無從以
    被告之經濟狀況論斷其主觀上有無販賣毒品以營利之意。至
    卷附之數位採證勘驗筆錄（見偵卷第443至444頁），雖可見
    被告持用手機內有2封屬「代辦工作」之訊息，內容分別為
    「客人是誰跟我沒關係也不用跟我說!我是對你!一直跟說這
    概念你一直還是不懂!」、「師傅，我的老婆沒有錢買奶粉
    ，我等一下去彰化誓死如歸（應為「視死如歸」之誤繕）的
    要去討債，所以可以先借我2000元加油」等語。然上開對話
    之時間不明，復欠缺前後連貫之對話內容，則上開對話是否
    指涉毒品或毒品交易，均有未明，自難以上開對話內容提及
    「客人」1詞，遽認上開對話即與附表一所示之毒品有所關
    聯，抑或認定被告係出於販賣之營利意圖而持有附表一所示
    毒品。
　⑹從而，檢察官所提出前開證據，尚未達通常一般人均不致有
    所懷疑，而得以確信其為真實之程度，無從形成被告係基於
    販賣牟利之意圖而持有附表一所示毒品之確信心證，自難以
    意圖販賣而持有第二級、第三級及第四級毒品罪相繩，應認
    被告僅成立持有第二級毒品、持有第三級毒品純質淨重5公
    克以上罪。
　㈡事實二、部分：
　　訊據被告固坦承有從「阿力」配偶處取得附表二所示之槍彈
    ，並將之放置於前述車輛內，惟矢口否認有何持有具殺傷力
    之槍枝、子彈之犯行，辯稱：伊本來打算將附表二所示之槍
    彈交給警察，但是朋友和伊說這樣可能會遭判刑，所以伊就
    先放在車上等語。經查：
　⒈被告於前述時、地自「阿力」配偶處取得附表二所示之槍彈
    乙節，為被告所是認，且有刑案現場照片、自願受搜索同意
    書、桃園市政府警察局楊梅分局搜索、扣押筆錄暨扣押物品
    目錄表所載如附表二示之扣案物在卷可稽（見偵卷第57至69
    頁、第71頁、第113至116頁）。又扣案如附表二所示之槍彈
    經鑑定均具殺傷力之事實，有內政部警政署刑事警察局109
    年12月30日刑鑑字第1098013799號鑑定書、111年5月19日刑
    鑑字第1110049152號函附卷可按（見偵卷第351至353頁、本
    院卷第355頁），是此部分均堪認定。
　⒉徵諸被告於警詢時自陳：整理「阿力」房間時發現附表二所
    示槍彈，「阿力」老婆同意送伊，伊就將附表二所示槍彈帶
    走放在車輛內等語（見偵卷第40至41頁），堪認被告係基於
    持有上開槍彈之意，將之置於自身實力支配下。且經以棉棒
    採集附表二編號1所示之槍枝之握把與滑套和彈匣式表體處
    、護弓與板機表體處，經萃取DNA檢測，均檢出與被告相符
    之DNA-STR型別等情，有內政部警政署刑事警察局109年11月
    20日刑生字第1098011712號鑑定書足佐（見偵卷第341至343
    頁），可見附表二編號1所示槍枝上有採得與被告吻合之DNA
    -STR型別，益徵附表二所示槍彈確為被告所持有支配。
　⒊又參佐被告自陳其發覺附表二所示槍彈後，原欲交予員警處
    理，惟經朋友告知可能遭判刑，故先將之放在車上等語觀之
    （見本院卷第400頁）；並衡酌被告自陳：伊知道槍枝具有
    殺傷力等語（見本院卷第310頁），基上可認被告對於附表
    二所示槍彈具有殺傷力，而屬違禁物一情，應有所認識。則
    被告主觀上既知悉附表二所示槍彈具有殺傷力，卻仍將之置
    於自身實力支配下而持有，自已成立非法持有具殺傷力之非
    制式手槍、具殺傷力之子彈罪。
　⒋被告雖以前詞置辯。然觀諸被告於警詢時自陳：伊因擔心將
    附表二所示槍彈放置家中遭朋友發現，故將之放置於車輛副
    駕駛座下方等語（見偵卷第41頁），而未曾提及有何欲交予
    警方處理之情事，則其於本院審理中改稱欲將附表二所示槍
    彈交予員警等語，已難逕予採信。且自被告於109年6月底開
    始持有附表二所示槍彈之時起，至員警於同年10月9日查獲
    時止，期間已間隔數月，被告實有相當充裕之時間可主動自
    首並報繳附表二所示槍彈；縱其擔心恐遭判刑，亦可選擇將
    之丟棄或採取其餘防範措施，然被告均未為之，反持續持有
    附表二所示槍彈，益見其上開辯解難以憑採。況被告是否有
    主動將附表二所示槍彈交予員警，屬其犯後態度或是否有槍
    砲彈藥刀械管制條例第18條1項減刑規定適用之問題，無礙
    於其持有具殺傷力如附表二所示槍彈犯行之認定。是其此部
    分所辯，無從採認。
  ㈢綜上，本件事證已臻明確，被告犯行堪以認定，應依法科。
二、論罪科刑：
  ㈠新舊法比較：
　⒈毒品危害防制條例第11條第2項、第5項雖於109年1月15日修
    正公布，並自同年7月15日起生效施行；槍砲彈藥刀械管制
    條例第4條、第7至9條等規定亦於109年6月10日修正公布，
    同年月12日生效施行。然按繼續犯為實質上一罪，因僅給予
    一罪之刑罰評價，故其行為之時間認定，當自著手之初，持
    續至行為終了，並延伸至結果發生為止，倘上揭犯罪時間適
    逢法律修正，跨越新、舊法，而其中部分作為，或結果發生
    ，已在新法施行之後，應即適用新規定，不生依刑法第2條
    比較新、舊法而為有利適用之問題（最高法院108年度台上
    字第1179號判決意旨參照）。又持有毒品、槍枝、子彈均為
    繼續犯，於行為人終止持有之前，犯罪行為仍在繼續實施之
    中，是期間法律縱有變更，但其行為繼續實施至新法施行以
    後，即無行為後法律變更之可言，而應逕行適用修正後之法
    律。
　⒉就事實一、二部分，被告雖係於109年6月底起開始持有附表
    一所示之毒品及附表二所示之槍枝、子彈，然其遭員警查獲
    之日係在109年10月9日，已在毒品危害防制條例第11條第2
    項、第5項於109年7月15日、槍砲彈藥刀械管制條例於109年
    6月12日修正施行之後，揆諸上揭說明，被告行為不生新舊
    法比較之問題，應逕適用修正後之新法規定。
　㈡是核被告事實一、所為，係犯係犯毒品危害防制條例第11條2
    項之持有第二級毒品罪、同條第5項之持有第三級毒品純質
    淨重5公克以上之罪。就事實二、所為，則係犯槍砲彈藥刀
    械管制條例第7條第4項之非法持有非制式手槍罪、同條例第
    12條第4項之非法持有子彈罪。
　㈢變更起訴法條之說明：
　⒈公訴意旨就事實一、部分，固認被告係涉犯毒品危害防制條
    例第5條第2項、第3項、第4項之意圖販賣而持有第二級、第
    三級、第四級毒品罪嫌，然此部分因屬不能證明，而僅成立
    同條例第11條第2項、第5項之持有第二級毒品、持有第三級
    毒品純質淨重5公克以上罪等節，業如前述。又此部分業經
    檢察官於起訴書中所敘及，且基本社會事實同一，並經被告
    、辯護人為具體之答辯，爰依刑事訴訟法第300條規定，變
    更起訴法條。
　⒉公訴意旨就事實二、部分，雖認被告持有附表二編號1所示槍
    枝之行為，係涉犯槍砲彈藥刀械管制條例第8條第4項之未經
    許可持有其他可發射子彈具有殺傷力之槍枝罪。然槍砲彈藥
    刀械管制條例第4條第1項第1款、第7條第1項、第8條第1項
    、第4項，於109年6月10日修正公布，並自109年6月12日起
    生效。修正前第4條第1項第1款規定：「槍砲：指火砲…及其
    他可發射金屬或子彈具有殺傷力之各式槍砲」，修正後則規
    定：「槍砲：指制式或非制式火砲…及其他可發射金屬或子
    彈具有殺傷力之各式槍砲」，第7條第1項、第8條第1項亦配
    合增列「制式或非制式」文字，第8條第4項則酌作文字修正
    ，統一「槍砲」用詞。則依修正後之條文用語及立法意旨，
    新法施行後，行為人倘經認定持有槍砲彈藥刀械管制條例第
    7條第1項所列具殺傷力之特定類型槍枝，不論是制式或非制
    式槍枝，均適用第7條第4項規定。則公訴意旨認被告此部分
    應論以槍砲彈藥刀械管制條例第8條第4項之罪，容有誤會。
    然起訴之犯罪事實同一，且經本院就此部分對被告為實質之
    調查，而經被告、辯護人為具體之答辯，對其防禦權應無妨
    礙（最高法院93年台上字第332號判決意旨參照），爰依刑
    事訴訟法第300條規定，變更起訴法條。
　㈣被告就事實一、二部分，其自109年6月間取得附表一所示毒
    品、附表二所示槍彈之時起，至109年10月9日晚間為警查獲
    時止，均係持有行為之繼續，為繼續犯，各應論以繼續犯之
    一罪。
　㈤按非法持有、寄藏、出借槍砲彈藥刀械等違禁物，所侵害者
    為社會法益，如所持有、寄藏或出借客體之種類相同（如同
    為手槍，或同為子彈者），縱令同種類之客體有數個（如數
    支手槍、數顆子彈），仍為單純一罪，不發生想像競合犯之
    問題；若同時持有、寄藏或出借二不相同種類之客體（如同
    時持有手槍及子彈），則為一行為觸犯數罪名之想像競合犯
    （最高法院107年度台上字第3004號號判決意旨參照）。就
    事實二、部分，被告非法持有附表二編號2、3所示具殺傷力
    之非制式子彈共7顆、制式子彈1顆之行為，所為係侵害同一
    社會法益，依照前開判決意旨，應僅論以單純一罪。
　㈥想像競合：
  ⒈被告就事實一、部分，其同時持有第二級毒品及第三級毒品純質淨重5公克以上，係以一行為觸犯上開2罪，為想像競合犯，應依刑法第55條規定，從一重論以持有第三級毒品純質淨重五公克以上罪。
  ⒉就事實二部分，被告同時非法持有附表二所示之槍彈，係以
    一持有行為觸犯非法持有非制式手槍罪及非法持有子彈罪，
    為想像競合犯，應依刑法第55條前段之規定，從一重之非法
    持有非制式手槍罪處斷。
  ㈦刑之減輕事由：
　⒈就事實二、部分，不適用刑法第62條自首減刑之規定：
　⑴對於未發覺之罪自首而受裁判者，得減輕其刑，刑法第62條
    前段定有明文。故犯罪行為人應於有偵查犯罪職權之公務員
    發覺前自首犯罪，且接受裁判，兩項要件兼備，始得依法減
    輕其刑。若犯罪行為人自首犯罪後，拒不到案或逃逸無蹤，
    可認為無接受裁判之意者，即與前開減刑要件不合（最高法
    院86年度台上字第1951號判決、110年度台上字第2524號判
    決同此見解）。
　⑵被告及辯護人雖稱被告係主動坦承並交付附表二所示之槍彈
    供員警查扣，應符合自首之要件等語。然被告於員警持拘票
    查獲附表一、所示之毒品及槍砲前，並未主動坦承持有毒品
    、槍砲等相關違禁物乙節，有桃園市政府警察局楊梅分局11
    1年5月1日楊警分刑字第1110015230號函暨檢附之職務報告
    附卷可參（見本院卷第329至331頁），已難認被告有於員警
    未知悉前，即主動交付附表二所示槍彈之行為。
　⑶且被告於本案起訴後，經本院合法傳喚未於110年12月9日到
    庭，經拘提到案並當場交付111年2月10日之傳票予被告收受
    而合法傳喚後，被告仍未遵期到庭，復拘提無著，經本院於
    111年4月1日發布通緝等節，有本院送達證書、本院及檢察
    官拘票、警員拘提報告書、本院111年4月1日桃院增刑亮緝
    字第364號通緝書等在卷可佐（見本院卷第93至95頁、第119
    至121頁、第125頁、第169至179頁、第187至191頁、第215
    至221頁）。嗣被告緝獲到案後，因覓保無著而經本院羈押
    ，嗣經本院提解到庭始行本案準備程序及審理程序等情，則
    有本院押票在卷可查（見本院卷第275頁）。可認被告於本
    案審判程序中逃匿，難認有接受裁判之意思，依前開說明，
    與自首之要件未合，自無從適用刑法第62條予以減刑。
　⒉另辯護意旨雖稱被告就事實一、部分已坦承犯行，請求依毒
    品危害防制條例第17條第2項規定減輕其刑等語（見本院卷
    第400頁）。然毒品危害防制條例第17條第2項乃規定「犯第
    四條至第八條之罪於偵查及歷次審判中均自白者，減輕其刑
    」，可知得適用上開規定減輕其刑之罪名，並未包含被告就
    事實一、部分所犯之同條例第11條第2項、第5項之罪，辯護
    意旨此部分容有誤會，本院自無從依上開規定減輕其刑。
　⒊本案無刑法第59條規定之適用：
　　辯護意旨雖稱就事實二、部分，被告持有之槍枝僅有1支，
    持有時間亦非甚長，且無事證可認被告持有槍枝係出於危害
    他人生命、財產安全或社會秩序之意，被告另有2名未成年
    子女待養，犯罪情狀顯可憫恕，請求依刑法第59條規定酌減
    其刑等語（見本院卷第366至367頁）。然查：
　⑴按刑法第59條之酌量減輕其刑，必須犯罪另有特殊之原因與
    環境等，在客觀上足以引起一般同情，認為即予宣告法定低
    度刑期尤嫌過重者，始有其適用，最高法院45年台上字第11
    65號判決意旨可資參照。
　⑵考量被告持有附表二編號1所示槍枝時，業已成年，有戶籍資
    料查詢結果在卷可查（見本院卷第159頁），難謂年少無知
    ，是其應知悉我國對槍彈採取嚴格的限制政策，且持有具殺
    傷力之非制式手槍，對社會治安存有一定程度之潛在危險。
    復參酌被告本案持有附表二編號1所示槍枝之緣由及犯罪情
    節，並無特別之原因與環境，而欠缺事證足認被告此部分犯
    行有何堪以憐憫之特殊原因或堅強事由，難認有特別可原宥
    之處，且在客觀上足以引起一般同情而顯然可憫，自無科以
    最低刑度猶嫌過重之情事，無再依刑法第59條酌減其刑之餘
    地。是辯護意旨此部分所陳，難認有據。
  ㈧本院審酌被告漠視法令禁止，持有附表一所示毒品及附表二
    所示具有殺傷力之槍彈，所為助長毒品之流通，並對於他人
    生命、身體及社會治安構成重大潛在危險，自應非難；惟衡
    酌被告犯後就事實一、部分坦承犯行，就事實二、部分則否
    認犯行之犯後態度，並考量被告本案犯罪之動機、目的、手
    段、持有毒品及槍彈之種類、數量、期間等情節，復兼衡其
    素行（參臺灣高等法院被告前案紀錄表，第29至33頁），暨
    於本院審理中自述具高中同等學歷之智識程度、案發當時為
    小貨車司機之生活、工作狀況等一切情狀（見本院卷第397
    頁），分別量處如主文所示之刑，並就有期徒刑得易科罰金
    部分，以及併科罰金部分，分別諭知易科罰金、易服勞役之
    折算標準。
三、沒收部分：
　㈠扣案如附表一所示之物，經鑑定檢出第二級毒品甲基安非他
    命、MMA成分及前述之第三級毒品成分等情，業如前述，堪
    認扣案如附表一所示之物均含第二級毒品成分，而屬查獲之
    第二級毒品無訛。是除鑑驗用罄之部分外，爰依毒品危害防
    制條例第18條第1項規定，不問屬於犯罪行為人與否，宣告
    沒收銷燬。另盛裝附表一所示毒品之各該包裝袋，因沾附有
    盛裝之毒品而無法將之完全析離，復無析離之必要與實益，
    應當整體視為第二級毒品一併宣告沒收銷燬。
　㈡扣案如附表二編號1所示之非制式手槍經鑑定具有殺傷力乙節
    ，如上所述，自屬違禁物，應依刑法第38條第1項規定，不
    問屬於犯罪行為人與否，宣告沒收。
　㈢至扣案如附表二編號2、3所示之非制式子彈7顆、制式子彈1
    顆，雖經鑑定具有殺傷力，然業經試射擊發，僅剩餘彈殼、
    彈頭，而不再具有子彈之功能，而非屬違禁物（最高法院94
    年台上字第3195號判決意旨參照），是此部分扣案物均不予
    宣告沒收，併予說明。
據上論斷，應依刑事訴訟法第299條第1項前段、第300條，判決
如主文。
本案經檢察官乙○○提起公訴，檢察官劉哲名到庭執行職務。 
中　　華　　民　　國　　111 　年　　7 　　月　　29　　日
                  刑事第四庭  審判長法  官  黃柏嘉
                                    法  官  張羿正
                                    法  官  陳韋如 
以上正本證明與原本無異。
如不服本判決應於收受判決後20日內向本院提出上訴書狀，並應
敘述具體理由。其未敘述上訴理由者，應於上訴期間屆滿後20日
內向本院補提理由書(均須按他造當事人之人數附繕本)「切勿逕
送上級法院」。 
                                    書記官　劉貞儀
中　　華　　民　　國　　111 　年　　7 　　月　　30　　日
附論罪科刑依據之法條：
毒品危害防制條例第11條：
持有第一級毒品者，處三年以下有期徒刑、拘役或新臺幣三十萬
元以下罰金。
持有第二級毒品者，處二年以下有期徒刑、拘役或新臺幣二十萬
元以下罰金。
持有第一級毒品純質淨重十公克以上者，處一年以上七年以下有
期徒刑，得併科新臺幣一百萬元以下罰金。
持有第二級毒品純質淨重二十公克以上者，處六月以上五年以下
有期徒刑，得併科新臺幣七十萬元以下罰金。
持有第三級毒品純質淨重五公克以上者，處二年以下有期徒刑，
得併科新臺幣二十萬元以下罰金。
持有第四級毒品純質淨重五公克以上者，處一年以下有期徒刑，
得併科新臺幣十萬元以下罰金。
持有專供製造或施用第一級、第二級毒品之器具者，處一年以下
有期徒刑、拘役或新臺幣十萬元以下罰金。

槍砲彈藥刀械管制條例第7條
未經許可，製造、販賣或運輸制式或非制式火砲、肩射武器、機
關槍、衝鋒槍、卡柄槍、自動步槍、普通步槍、馬槍、手槍或各
類砲彈、炸彈、爆裂物者，處無期徒刑或7年以上有期徒刑，併
科新臺幣3千萬元以下罰金。
未經許可，轉讓、出租或出借前項所列槍砲、彈藥者，處無期徒
刑或5年以上有期徒刑，併科新臺幣1千萬元以下罰金。
意圖供自己或他人犯罪之用，而犯前二項之罪者，處死刑或無期
徒刑；處徒刑者，併科新臺幣5千萬元以下罰金。
未經許可，持有、寄藏或意圖販賣而陳列第1項所列槍砲、彈藥
者，處5年以上有期徒刑，併科新臺幣1千萬元以下罰金。
意圖供自己或他人犯罪之用，以強盜、搶奪、竊盜或其他非法方
法，持有依法執行公務之人所持有之第1項所列槍砲、彈藥者，
得加重其刑至二分之一。
第1項至第3項之未遂犯罰之。
槍砲彈藥刀械管制條例第12條
未經許可，製造、販賣或運輸子彈者，處1年以上7年以下有期徒
刑，併科新台幣500萬元以下罰金。
未經許可，轉讓、出租或出借子彈者，處6月以上5年以下有期徒
刑，併科新台幣300萬元以下罰金。
意圖供自己或他人犯罪之用，而犯前二項之罪者，處3年以上10
年以下有期徒刑，併科新台幣700萬元以下罰金。
未經許可，持有、寄藏或意圖販賣而陳列子彈者，處5年以下有
期徒刑，併科新台幣300萬元以下罰金。
第1項至第3項之未遂犯罰之。

附表一：
編號 項目 數量 驗前淨重 檢出毒品成分 純質淨重 備註 1 綠色粉末（含包裝袋） 1袋 246.11公克 第二級毒品甲基安非他命、MMA 微量（無法估算純質淨重，下同） 鑑定結果二十九（編號11）     第三級毒品4-甲基甲基卡西酮 2.46公克  2 白色粉末（含包裝袋） 1袋 22.87公克（起訴書誤載為「28.87」公克） 第二級毒品MMA 微量 鑑定結果三十（編號13） 3 白色粉末（含包裝袋） 1袋 97.18公克 第二級毒品MMA 微量 鑑定結果三十一（編號16）     第三級毒品愷他命、4-甲基甲基卡西酮 微量  4 深棕色粉塊（含包裝袋） 1袋 108.10公克 第二級毒品甲基安非他命、MMA 微量 鑑定結果三十二（編號17）     第三級毒品4-甲基甲基卡西酮、2-氟-去氯愷他命 微量  5 深棕色粉末（含包裝袋） 1袋 54.14公克 第二級毒品MMA 1.62公克 鑑定結果三十三（編號18）     第二級毒品甲基安非他命 微量      第四級毒品硝西泮 微量  6 淡橘色圓形錠（含包裝袋） 1粒 5.23公克 第二級毒品MMA 微量 鑑定結果三十四（編號A）  橘色圓形錠（含包裝袋） 26粒  第四級毒品硝西泮 0.1公克  7 內含棕色粉末之星球SELF咖啡包（含包裝袋） 2袋 11.42公克 第二級毒品MMA 微量 鑑定結果二十三（編號31之1至31之2）     第四級毒品硝西泮 微量  8 內含淡棕色粉末之星球咖啡包（含包裝袋） 23袋 152.69公克 第二級毒品甲基安非他命、MMA 微量 鑑定結果二十四（編號32之1至32之23）     第四級毒品硝西泮 微量  9 內含淡棕色粉末之彩色渲染咖啡包（含包裝袋） 12袋 76.23公克 第二級毒品甲基安非他命、MMA 微量 鑑定結果二十五（編號33之1至33至12）     第四級毒品硝西泮 微量  10 內含淡棕色粉末之鐵塔咖啡包（含包裝袋） 10袋 62.69公克 第二級毒品甲基安非他命、MMA（起訴書漏載「MMA」） 微量 鑑定結果二十六（編號34之1至34至10）     第三級毒品4-甲基甲基卡西酮 微量      第四級毒品硝西泮 微量   11 內含橘色粉末之獨角獸咖啡包（含包裝袋） 4袋 28.79公克 第二級毒品MMA 微量 鑑定結果二十七（編號35之1至35之4）     第四級毒品硝西泮 微量  12 內含黃棕色粉末之白色咖啡包（含包裝袋） 1袋 5.38公克 第二級毒品甲基安非他命、MMA 微量 鑑定結果二十八（編號36）     第三級毒品愷他命、2-氟-去氯愷他命、3,4-亞甲基雙氧苯基乙基胺戊酮、3,4-亞甲基雙氧苯基乙基胺丁酮 微量  13 粉紅色圓形錠（含包裝袋） 53粒 18.07公克 第二級毒品甲基安非他命、MMA 微量 鑑定結果二（編號37）     第三級毒品4-甲基甲基卡西酮 微量      第四級毒品硝西泮 微量  14 淡橘紅色圓形錠（含包裝袋） 30粒 9.4公克 第二級毒品MMA 0.47公克 鑑定結果三（編號38）     第四級毒品硝西泮 微量  15 黃色圓形錠（含包裝袋） 399粒 134.06公克     第二級毒品甲基安非他命、MMA 微量 鑑定結果四（編號39）     第三級毒品4-甲基甲基卡西酮 微量   紫色圓形錠（含包裝袋） 289粒 98.84公克  第二級毒品甲基安非他命、MMA 微量 鑑定結果五（編號40）     第三級毒品4-甲基甲基卡西酮 微量   淡紫色圓形錠（含包裝袋） 193粒 63.35公克  第二級毒品甲基安非他命、MMA 微量 鑑定結果六（編號41）     第三級毒品4-甲基甲基卡西酮 微量   藍綠色圓形錠（含包裝袋） 54粒 17.68公克  第二級毒品甲基安非他命、MMA 微量 鑑定結果十七（編號52）     第三級毒品4-甲基甲基卡西酮 微量   淡藍綠色圓形錠（含包裝袋） 121粒 38.63公克 第二級毒品甲基安非他命、MMA 微量 鑑定結果十九（編號54）     第三級毒品4-甲基甲基卡西酮 微量  16 亮藍偏綠圓形錠（含包裝袋） 313粒 95.30公克 第二級毒品MMA 2.85公克 鑑定結果七（編號42）     第二級毒品甲基安非他命 微量      第四級毒品硝西泮 微量  17 深灰色圓形錠（含包裝袋） 51粒 18.16公克  第二級毒品MMA 0.18公克 鑑定結果九（編號44）     第二級毒品甲基安非他命 微量      第三級毒品4-甲基甲基卡西酮 微量   綠灰色圓形錠（含包裝袋）     178粒 53.58公克  第二級毒品MMA 0.53公克 鑑定結果十二（編號47）     第二級毒品甲基安非他命 微量      第三級毒品4-甲基甲基卡西酮 微量   綠灰色圓形錠（含包裝袋）     14粒 4.40公克 第二級毒品MMA 0.04公克 鑑定結果十四（編號49）     第二級毒品甲基安非他命 微量      第三級毒品4-甲基甲基卡西酮 微量   深藍綠色圓形錠（含包裝袋） 51粒 15.48公克(起訴書漏載） 第二級毒品MMA 0.46公克 鑑定結果十八（編號53）     第二級毒品甲基安非他命 微量      第三級毒品4-甲基甲基卡西酮 微量   18 黃綠色圓形錠（含包裝袋） 199粒 70.32公克 第二級毒品甲基安非他命、MMA 微量 鑑定結果十（編號45）     第三級毒品4-甲基甲基卡西酮 2.10公克   綠色圓形錠（含包裝袋） 81粒 30.53公克  第二級毒品甲基安非他命、MMA 微量 鑑定結果十一（編號46）     第三級毒品4-甲基甲基卡西酮 0.3公克   綠色圓形錠（含包裝袋） 61粒 22.83公克 第二級毒品甲基安非他命、MMA 微量 鑑定結果十三（編號48）     第三級毒品4-甲基甲基卡西酮 0.22公克   淺黃灰綠色圓形錠（含包裝袋） 97粒 35.47公克  第二級毒品甲基安非他命、MMA 微量 鑑定結果十六（編號51）     第三級毒品4-甲基甲基卡西酮 0.35公克   混合藍綠色圓形錠（含包裝袋） 14粒 6公克 第二級毒品甲基安非他命、MMA 微量 鑑定結果二十二（編號57）     第三級毒品4-甲基甲基卡西酮 0.06公克  19 灰色圓形錠（含包裝袋） 18粒 7.36公克  第二級毒品MMA 0.07公克 鑑定結果二十（編號55）     第二級毒品甲基安非他命 微量      第三級毒品4-甲基甲基卡西酮 0.07公克    12粒 3.80公克 第二級毒品MMA 0.03公克 鑑定結果二十一（編號56）     第二級毒品甲基安非他命 微量      第三級毒品4-甲基甲基卡西酮 0.15公克  說明 ①第二級毒品純質淨重合計為6.25公克；第三級毒品純質淨重合計為5.71公克；第四級毒品純質淨重合計為0.1公克。 ②參內政部警政署刑事警察局109年12月16日刑鑑字第1098017581號鑑定書、交通部民用航空局航空醫務中心航藥鑑字第0000000號毒品鑑定書（見偵卷第281至285頁、第361至371頁）      

附表二：
編號 項目 數量 鑑定結果 1 手槍（槍枝管制編號0000000000） 1枝 認係非制式手槍，由仿手槍外型製造之槍枝，組裝已貫通之金屬槍管而成，擊發功能正常，可供擊發適用子彈使用，認具殺傷力。 2 非制式子彈 7顆 認均係非制式子彈，由口徑9mm制式空包彈組合直徑約9.0mm金屬彈頭而成，均經試射，均可擊發，認具殺傷力。 3 制式子彈 1顆 研判係口徑9×19mm制式子彈，經試射，可擊發，認具殺傷力。 說明 ①參內政部警政署刑事警察局109年12月30日刑鑑字第1098013799號鑑定書、111年5月19日刑鑑字第1110049152號函（見偵卷第351至353頁、本院卷第355頁）。 ②編號2、3所示經試射後認具有殺傷力之子彈，因射擊後均已不具殺傷力，且所留彈頭、彈殼，已非違禁物，自無庸宣告沒收。